臺灣臺北地方法院民事判決　九十一年度重訴字第二○七八號
　　原　　　告　合作金庫銀行股份有限公司
　　法定代理人　乙○○
　　訴訟代理人　甲○○
　　被　　　告　偉泓資訊股份有限公司
　　法定代理人　丙○○
　　被　　　告　戊○○
　　　　　　　　丁○○
　　　　　　　　己○○
右當事人間請求給付借款事件，本院判決如左：
    主    文
被告應連帶給付原告美金貳拾萬零陸仟柒佰玖拾陸元柒角，及如附表一所示各筆墊款
餘額之利息、違約金，並均按給付時原告牌告即期賣出匯率折算新台幣給付之。
被告應連帶給付原告新台幣壹佰伍拾萬元，及如附表二所示之利息、違約金。
訴訟費用由被告連帶負擔。
    事    實
甲、原告方面：
一、聲明：如主文所示。
二、陳述：
（一）被告偉泓資訊股份有限公司（以下稱偉泓公司）於民國九十年一月五日邀同被
      告丙○○、戊○○、丁○○、己○○為連帶保證人，與原告訂立進口遠期信用
      狀借款契約及切結書，約定對於偉泓公司現在及將來在原告銀行辦理遠期信用
      狀方式進口向國外採購物資以美金七十萬元為限額，期間自九十一年一月五日
      起至民國九十一年一月五日止循環開發遠期信用狀。立約人及保證人均承認每
      筆開發信用狀申請書所列金額與所發生利息及一切費用為原告銀行代偉泓公司
      向國外墊款之金額，並同意以開發信用狀申請書或原告銀行有關文件為其憑證
      。並約定以通知之到期日為每筆債務之清償日期，到期日屆至時按償還當日原
      告公告之即期外匯賣出匯率或另立預購遠期外匯契約書所訂匯率，結付原告墊
      付金額並支付其利息。屆期不履行時除依照到期日當日原告銀行通知之遠期信
      用狀外幣授信利率與原告銀行放款利率加碼標準核算之新台幣放款利率之較高
      利率支付遲延利息（現為年息百分之九．六八四）外，並自遲延之日起六個月
      以內，另按前項利率百分之十計付違約金，其超過六個月部分，加倍計付。被
      告偉泓公司乃依上開約定，提出五紙開發遠期信用狀申請書，申請開發信用狀
      ，經原告開數一百二十天遠期信用狀，各筆信用狀之信用狀號碼、開狀金額、
      墊款金額、到期日、率利等均如附表一所載，每筆信用狀金額除百分之十為被
      告自備款外，其餘百分之九十均由原告經由國外往來銀行為其墊款，有信用狀
      到達通知書，及被告所具之信用狀結匯暨墊款承認書為憑。且信用狀項下貨運
      單據到達，原告通知被告偉泓公司分別提貨訖，有擔保提貨申請書代進口單據
      收到回單、單據到達通知單可稽。上開墊款均已到期，惟被告僅償還部分墊款
      及繳納算至附表一利息起算日之前一日，尚有美金二十萬六千七百九十六元七
      角及如附表一所示之利息、違約金迄未清償。
（二）被告偉泓公司另於九十年二月二十六日以其餘被告戊○○、丙○○、丁○○、
      己○○為共同發票人向原告借款新台幣一百五十萬元，約定本金於九十一年二
      月二十六日清償，利息依年息百分之二計算按月於每月二十六日計付，遲延清
      償時，除仍按上開利率計息外，逾期在六個月以內者，按上開利率加百分之十
      ，逾期超過六個月者，按上開利率加百分之二十計算之違約金，經共同簽發同
      一內容之本票一紙，交與原告收執，詎屆期提示不獲付款，迭經催討無效，尚
      欠本金新台幣一百五十萬元及如附表二所示之利息、違約金未為清償，依法被
      告等應負連帶清償責任。
三、證據：提出進口遠期信用狀借款契約影本、借據影本、切結書影本、信用狀申請
    書影本五份、遠期信用狀影本五、付款電文影本五份、進口單據到達處理記錄單
    影本五份、進口單據到達聲明書及副提單背書擔保提貨申請書影本五份、授信約
    定書影本五份、本票影本等件為證。
乙、被告方面：
    被告偉泓公司、丙○○、戊○○、丁○○、己○○未於言詞辯論期日到場，亦未
    提出書狀作何聲明或陳述。
    理　　由
一、本件依授信約定書條款第十一條約定，因本契約涉訟時，兩造合意以本院為第一
    審管轄法院，本院自有管轄權，合先敘明。
二、按送達不能依前二條規定為之者，得將文書寄存送達地之自治或警察機關，並作
    送達通知書，黏貼於應受送達人住居所、事務所或營業所門首，以為送達，民事
    訴訟法第一百三十八條定有明文。又寄存送達以依民事訴訟法第一百三十八條之
    規定為之即發生送達之效力。至應受送達人究於何時前往領取應送達文書，或並
    未前往領取，於送達之效力不生影響。此有最高法院八十六年度台抗字第一一○
    號裁定足供參照。查本件經向被告偉泓公司、丙○○、戊○○、丁○○、己○○
    戶籍所在地為寄存送達，有卷附送達證書為證，揆諸上揭裁定意旨，已生合法送
    達之效力，被告等均未於言詞辯論期日到場，核無民事訴訟法第三百八十六條所
    列各款情形，應依原告之聲請，由其一造辯論而為判決。
三、本件原告主張被告偉泓公司於民國九十年一月五日邀同被告丙○○、戊○○、丁○○、己○○為連帶保證人，與原告訂立進口遠期信用狀借款契約及切結書，約
    定對於偉泓公司現在及將來在原告銀行辦理遠期信用狀方式進口向國外採購物資
    以美金七十萬元為限額，期間自九十一年一月五日起至民國九十一年一月五日止
    循環開發遠期信用狀。立約人及保證人均承認每筆開發信用狀申請書所列金額與
    所發生利息及一切費用為原告銀行代偉泓公司向國外墊款之金額，並同意以開發
    信用狀申請書或原告銀行有關文件為其憑證。並約定以通知之到期日為每筆債務
    之清償日期，到期日屆至時應按償還當日原告公告之即期外匯賣出匯率或按另立
    預購遠期外匯契約書所訂匯率，結付原告墊付金額並支付其利息。屆期不履行時
    除依照到期日當日原告銀行通知之遠期信用狀外幣授信利率與原告銀行放款利率
    加碼標準核算之新台幣放款利率之較高利率支付遲延利息（現為年息百分之九．
    六八四）外，並自遲延之日起六個月以內，另按前項利率百分之十計付違約金，
    其超過六個月部分，加倍計付。嗣被告偉泓公司依上開約定，提出五紙開發遠期
    信用狀申請書，申請開發信用狀，經原告開數一百二十天遠期信用狀，各筆信用
    狀之信用狀號碼、開狀金額、墊款金額、到期日、率利等均如附表一所載，每筆
    信用狀金額除百分之十為被告自備款外，其餘百分之九十均由原告經由國外往來
    銀行為其墊款，且信用狀項下貨運單據均已到達，原告業經通知被告偉泓公司分
    別完成提貨，上開墊款均已到期，惟被告僅償還部分墊款及繳納算至附表一利息
    起算日之前一日，尚有美金二十萬六千七百九十六元七角及如附表一所示之利息
    、違約金迄未清償。被告偉泓公司另於九十年二月二十六日以其餘被告戊○○、
    丙○○、丁○○、己○○為共同發票人向原告借款新台幣一百五十萬元，約定本
    金於九十一年二月二十六日清償，利息按年息百分之二計算按月於每月二十六日
    計付，遲延清償時，除仍按上開利率計息外，逾期在六個月以內者，按上開利率
    加百分之十，逾期超過六個月者，按上開利率加百分之二十計算之違約金，詎屆
    期提示不獲付款，迭經催討無效，尚欠本金新台幣一百五十萬元及如附表二所示
    之利息、違約金未為清償之事實，業據其提出與所述相符之進口遠期信用狀借款
    契約影本、借據影本、切結書影本、信用狀申請書影本五份、遠期信用狀影本五
    、付款電文影本五份、進口單據到達處理記錄單影本五份、進口單據到達聲明書
    及副提單背書擔保提貨申請書影本五份、授信約定書影本五份、本票影本等件為
    證。被告既不於言詞辯論期日場爭執，復不提出書狀答辯以供本院斟酌，原告之
    主張，自堪信為真實。
四、按借用人應於約定期限內，返還與所借用物種類、品質、數量相同之物。又稱保
    證者，謂當事人約定，一方於他方之債務人不履行債務時，由其代負履行責任之
    契約；又保證債務，除契約另有訂定外，包含主債務之利息、違約金、損害賠償
    及他從屬於主債務之負擔；另連帶債務之債權人，得對債務人中之一人或數人或
    其全體同時或先後請求全部或一部之給付，民法第四百七十八條、第七百三十九
    條、第七百四十條、第二百七十三條第一項分別定有明文。再按遲延之債務，以
    支付金錢為標的者，債權人得請求依法定利率計算之遲延利息。但約定利率較高
    者，仍從其約定利率，當事人得約定債務人不履行債務時，應支付違約金，同法
    第二百三十三條第一項、第二百五十條第一項亦分別定有明文。本件原告主張被
    告偉泓公司向伊借款及聲請開發遠期信用狀而由原告墊款，屆期未為清償，已如
    前述，被告丙○○、戊○○、丁○○、己○○為被告偉泓公司之連帶保證人，則
    原告請求被告連帶清償，美金部分並按清償時原告牌告之即期外匯賣出匯率折算
    新台幣給付之，自屬有據。
五、從而，原告本於消費借貸及連帶保證之法律關係，請求被告連帶給付美金貳拾萬
    零陸仟柒佰玖拾陸元柒角，及如附表一所示之利息、違約金，並均按給付時原告
    牌告即期賣出匯率折算新台幣給付之；及連帶給付新台幣壹佰伍拾萬元，及如附
    表二所示之利息、違約金，為有理由，應予准許。
六、結論：本件原告之訴為有理由，依民事訴訟法第三百八十五條第一項前段、第八
    十五條第二項，判決如主文。
中　　　華　　　民　　　國　　九十一　　年　　　九　　　月　　二十七 　 日
                              民事第三庭法　　　官  張靜女
右為正本係照原本作成
如對本判決上訴，須於判決送達後廿日內向本院提出上訴狀
中　　　華　　　民　　　國　　九十一　　年　　　九　　　月　　二十七 　 日
　　　　　　　　　　　　　　　　　　　　法院書記官　林桂玉
